【裁判字號】    94,上訴,4230
【裁判日期】    950406
【裁判案由】    毒品危害防制條例
【裁判全文】
臺灣高等法院刑事判決                94年度上訴字第4230號
上  訴  人  臺灣宜蘭地方法院檢察署檢察官
被      告  乙○○
                    （另案於臺灣宜蘭監獄執行中）
                    （寄押台灣台北看守所）
指定辯護人  本院公設辯護人甲○○
上列上訴人因被告毒品危害防制條例案件，不服臺灣宜蘭地方法
院九十三年度訴字第四三五號，中華民國九十四年十一月二十三
日第一審判決（起訴案號：臺灣宜蘭地方法院檢察署九十二年度
偵緝字第一六九號），提起上訴，本院判決如下：
    主  文
上訴駁回。
    理  由
一、公訴意旨略以：被告乙○○基於販賣第一級毒品海洛因（下
    稱海洛因）之概括犯意，自民國九十一年七月間某日起，至
    同年十月十七日止，連續在其位於臺北縣汐止市○○街一一
    五巷十四號住處及臺北市○○區○○路一０六巷九弄二十七
    號租屋處，以每次新臺幣（下同）五百元或一千元之價格，
    販賣海洛因予林其峰及林修銓多次。又被告乙○○復承前開
    連續販賣海洛因之犯意，同意不定期免費提供或廉售海洛因
    予林其峰、林修銓二人施用之方式，而與林其峰及林修銓共
    同基於販賣海洛因之犯意聯絡，由乙○○提供海洛因，林其
    峰負責接聽電話並與購毒者聯繫，林修銓則負責送貨與收取
    款項之行為分擔，於九十一年九月十四日、同年月二十七日
    及同年十月一日某時許，在周文峰（連續施用第一級毒品之
    犯行，業經臺灣高等法院於九十二年八月十三日以九十二年
    度上訴字第二０五二號判處有期徒刑六月確定）以電話聯絡
    林其峰與乙○○後，分別在臺北縣汐止鎮或臺北市內湖區東
    湖頂好超商等地點，售予周文峰數量不詳之海洛因。又於同
    年十月十六日十三時許，周文峰去電與林其峰約定購買海洛
    因淨重一點多公克後，旋由林修銓騎乘機車將海洛因送至臺
    北市○○路一０六巷旁交予周文峰，並收取七千五百元。然
    因周文峰為協助警方追查毒品上游，遂於翌日（即同年月十
    七日）十五時許再去電林其峰要約購買毒品，經林其峰允諾
    售予海洛因淨重零點七公克後，同由林修銓將海洛因送至同
    一地點交予周文峰，但即遭警查獲林修銓（涉犯共同連續販
    賣第一級毒品之犯行，經臺灣士林地方法院於九十二年六月
    三十日以九十二年度訴字第三００號判處有期徒刑八年後，
    由臺灣高等法院於九十二年十月一日以九十二年度上訴字第
    三００四號駁回上訴確定），並扣得海洛因一包（淨重零點
    七公克）。嗣林修銓即帶警至臺北市○○區○○路一０六巷
    九弄二十七號查獲林其峰（涉犯共同連續販賣第一級毒品之
    犯行，業經臺灣士林地方法院於九十二年六月三十日以九十
    二年度訴字第三００號分別判處有期徒刑九年確定），並扣
    得海洛因四小包（總淨重五點三公克）。因認被告乙○○涉
    犯毒品危害防制條例第四條第一項之販賣第一級毒品罪嫌。
二、公訴意旨認被告乙○○涉犯前揭罪行，無非係以另案被告林
    其峰、林修銓於另案警詢及偵審中之供述，佐以證人周文峰
    、陳煥明先後於另案警詢及偵審中之證言，與卷附證人周文
    峰所有之0000000000號電話雙向通聯紀錄、另案
    被告林其峰所使用之0000000000號行動電話雙向
    通聯紀錄，及扣案之海洛因共計五包（總淨重六公克）、分
    裝工具一支、電子磅秤一具、注射針筒四支及分裝袋一批等
    情，為其主要論據。
三、訊之被告乙○○則自警詢至偵審中皆堅詞否認有何販售海洛
    因予林其峰及林修銓，或與林其峰、林修銓共同販售海洛因
    予周文峰之犯行，並持：其於九十一年五、六月間始認識林
    其峰與林修銓，並將其承租位於臺北市○○區○○路一０六
    巷九弄二十七號倉庫借予林其峰、林修銓居住，但因房東本
    身有吸毒習慣，林其峰與林修銓又在該處施用毒品，房東恐
    因此遭警查獲，便要其轉告林其峰與林修銓搬離該處，不久
    林其峰與林修銓即遭警查獲，林其峰與林修銓遂認係其向警
    檢舉，始於另案中為對其不利之供述；又其並不認識周文峰
    ，且仍在假釋中，須常向觀護人報到，確無出售抑或無償提
    供海洛因予林其峰與林修銓，或販售周文峰海洛因之行為等
    語置辯。
四、按犯罪事實應依證據認定之，無證據不得認定其犯罪事實，
    又不能證明被告犯罪者，應諭知無罪之判決，刑事訴訟法第
    一百五十四條第二項、第三百零一條第一項分別定有明文。
    次按，認定事實所憑之證據，其為訴訟上之證明，須於通常
    一般之人均不致有所懷疑，而得確信其為真實之程度者，始
    得據為有罪之認定，倘其證明尚未達到此一程度，而有合理
    之懷疑存在時，事實審法院復已就其心證上理由予以闡述，
    敘明其如何無從為有罪之確信，因而為無罪之判決，尚不得
    任意指為違法，最高法院三十二年上字第六五七號、五十二
    年臺上字第一三００號及七十六年臺上字第四九八六號分別
    著有判例可資參照。末按，刑事訴訟法上所謂認定犯罪事實
    之證據，係指足以認定被告確有犯罪行為之積極證據而言，
    如未能發現相當證據或證據不足以證明，自不得以推測或擬
    制之方法，以為裁判之基礎，最高法院二十九年上字第三一
    ０五號及四十年臺上字第八六號分別著有判例，且認定不利
    於被告之事實，須依積極證據，苟積極證據不足為不利於被
    告事實之認定，即應為有利於被告之認定，更不必有何有利
    之證據，最高法院三十年上字第八一六號判例可資參照。合
    先述明。
五、經查：
  (一)公訴意旨認被告乙○○販賣海洛因予林其峰部分：
  1.另案被告林其峰先於另案警詢時係供稱：其向乙○○購買海
    洛因之時間、地點已不記得，但購買價格為一千元至四千元
    不等（詳偵字第一０三三五號卷影本第三五頁）等語；再於
    另案偵、審中改稱：其大多在乙○○位於臺北市○○區○○
    路一０六巷九弄二十七號一樓租屋處向乙○○購買海洛因，
    每次均買五百元（詳偵緝字第四四０號卷第一０七頁面、訴
    字第三００號卷影本第六六頁）等語；又在臺灣士林地方法
    院聲羈訊問時供陳：其於九十一年七月份第一次向乙○○購
    買海洛因一千元，可施用二次，用完後亦係以一千元之價格
    向乙○○購買海洛因，期間達一個月（詳聲羈字第一六０號
    卷影本第十九頁）等語。依上，綜觀另案被告林其峰於另案
    警詢至偵審中，針對其向被告乙○○購買海洛因之時間、地
    點、數量與價格之重要關鍵點，實有前後不一之顯然瑕疵。
    復佐以另案被告林其峰於另案偵查中供陳：其向乙○○購買
    之五百元海洛因僅能施打一次，但因其每日需施打二次海洛
    因，故每日向乙○○購買海洛因二次，除非乙○○缺貨，才
    向他人購買，總共約向乙○○購買海洛因一百次以上；又其
    因無行動電話，故均以公用電話與乙○○聯繫（詳偵緝字第
    四四０號卷第一０八至第一０九頁）等語，更徵另案被告林
    其峰前開不利被告乙○○之供述，顯非可採。蓋以另案被告
    林其峰一日需施用五百元份量海洛因二次始能克制毒癮之習
    ，在已有固定賣主售予海洛因之情況下，衡諸一般日常生活
    之經驗法則，其焉何捨棄得以較低價格及較低風險一次購入
    大量海洛因後再分裝分次施打之捷徑，反而選擇透過公用電
    話聯絡被告乙○○後，每次卻僅購入供其一次施打份量之五
    百元海洛因，而需每日聯繫相同賣主即被告乙○○購買五百
    元價格之海洛因達二次之理？又若其非每日購買二次五百元
    價格之海洛因，而係如其於臺灣士林地方法院聲羈訊問中所
    言：每次以一千元向乙○○購買可供其施打二次份量之海洛
    因，期間達一個月等語，則徵其購買之次數，至多僅為三十
    次左右，然此亦與其於另案偵查中所述：向乙○○購買海洛
    因超過一百次以上之購買次數顯然不符，且屬極為顯著之差
    距。從而，總據另案被告林其峰自另案警詢至偵審中，針對
    其向被告乙○○購買海洛因之時間、地點、方式、次數、數
    量與價格等基礎事實，即徵另案被告林其峰所為不利被告乙
    ○○之供述，因存有先後迥異不相吻合之明顯瑕疵，更難信
    其購買海洛因之方式係與常情常理相符，自難遽採另案被告
    林其峰於另案中泛指被告乙○○連續售其海洛因之單方片面
    指述，率為不利被告乙○○之認定。此外，另案被告林其峰
    於原審復到庭證稱：其均向年籍姓名不詳綽號「小馬」之人
    購買海洛因，並非乙○○等語（詳原審卷第一三０頁），此
    核與其上揭於另案警詢及偵審中之供述顯有出入且大相逕庭
    ，是其先後所言情詞具有亟鉅之矛盾扞格瑕疵，自難單憑其
    於另案警詢與偵審中，本已模糊不明確且存有顯然瑕疵之指
    述，作為不利被告乙○○之證據。
  2.被告乙○○係使用0000000000號行動電話之事實
    ，業據被告乙○○自承屬實，核與另案被告林其峰與林修銓
    於另案警詢及偵審中到庭供陳一致，且該支行動電話申請人
    陳麗齡乃被告乙○○之妻之事實，此有台灣大哥大股份有限
    公司雙向通聯資料查詢（見偵字第一０三三五號卷影本第一
    ０八頁）及戶籍謄本（見原審卷第五三至五四頁）在卷可明
    。從而0000000000號行動電話乃為被告乙○○所
    使用一節，自堪認定。再另案被告林其峰自九十一年九月中
    旬起，即使用0000000000號行動電話之事實，亦
    據其於原審證述無訛（詳原審卷第一三一頁），故互核卷附
    臺灣大哥大股份有限公司所檢附0000000000號行
    動電話與遠傳電信股份有限公司風險管制中心所檢附000
    0000000號行動電話之雙向通聯紀錄，即見自九十一
    年十月十日八時十五分五十八秒起，至同年月十八日三時十
    二分三十八秒止，被告乙○○與另案被告林其峰雖有高達三
    十通之雙向通話紀錄（見偵字第一０三三五號卷影本第一０
    七至一一六頁、第一五０至一五四頁），惟再佐以上開二份
    雙向通聯紀錄所示之各該基地臺位置，便知被告乙○○與另
    案被告林其峰迭次通話後，顯無即刻相約見面之行為甚明。
    蓋被告乙○○與另案被告林其峰通話時之收發話基地臺位置
    ，除二通在臺北市內湖區、一通在臺北市大安區、一通在臺
    北市信義區外，其餘均在臺北縣汐止市，而另案被告林其峰
    與被告乙○○通話時之基地臺位置，則各在臺北市內湖區及
    臺北縣瑞芳鎮，且互核被告乙○○與另案被告林其峰彼此通
    話後旋即各自撥打行動電話與他人通話時所使用之基地臺位
    置，即可得悉被告乙○○與另案被告林其峰通話後，其等二
    人皆無移動超出原收發話基地臺收訊範圍抑或趨向對方行動
    電話基地臺收訊範圍內之行為，顯見其等二人通話後確無相
    約見面之客觀事實。從而被告乙○○與另案被告林其峰自九
    十一年十月十日起至同年月十八日止之八日期間內已有高達
    三十通之行動電話聯繫，但卻在彼此通話後均無離開原有地
    點而趨至對方相同區域之行為，即難認另案被告林其峰去電
    被告乙○○，係為向被告乙○○購買海洛因。又以另案被告
    林其峰每日需施用海洛因之份量非微，是其既得於前開八日
    期間內，自行克服而取得其所需施用之大量海洛因，則可推
    知其所為：大多皆向被告乙○○購入海洛因之單方供述，應
    為推諉卸責而圖求脫免己身重罪之語。
  3.檢察官上訴意旨略稱另案被告林其峰於另案自警詢至偵審中
    ，均堅定指認確有向被告乙○○購買毒品，而林其峰所述購
    買之時間、地點、次數、數量及價格雖有不一，此乃因林其
    峰作證時距案發時間已久所致，況林其峰於另案「審理」中
    仍堅詞「被告乙○○有販賣毒品予伊」之供述，原審仍置此
    於不顧；又被告乙○○與林其峰間雙方所使用之行動電話之
    基地台位置無趨近之紀錄，可能原因甚多，原審就此逕為有
    利被告乙○○之認定，顯與經驗法則有違等語。惟衡諸另案
    被告林其峰雖一再指稱被告乙○○有販賣毒品予伊，然除林
    其峰上揭有瑕疵之指述外，此外並無其他任何積極證據足資
    佐證林其峰之證詞為真。又被告乙○○上揭與林其峰之通聯
    紀錄，至多僅能證明被告乙○○與林其峰間有多次之電話通
    話紀錄，但亦難憑此通聯紀錄作為林其峰上揭瑕疵指述之佐
    證而遽認被告乙○○有販賣毒品予林其峰。
  (二)公訴意旨認被告乙○○販賣海洛因予林修銓部分：
  1.綜據另案被告林修銓於另案警詢及偵查中供稱：其自九十一
    年五、六月間在乙○○住處施打海洛因後，均向乙○○購買
    海洛因，未曾向他人買過；又其向乙○○購買海洛因次數太
    多無法估算，每次金額一至二千元，共計購買十幾萬元左右
    ；其一天需施打一千元價格之海洛因，分二至三次施打，購
    買方式有時直接去找乙○○，有時則撥打乙○○使用之00
    00000000號行動電話聯絡（詳偵緝字第四四０號卷
    第一一八頁、偵字第一０三三五號卷第二三頁、第一八七頁
    ）等語，再佐以卷附前述被告乙○○使用之0000000
    000號行動電話、另案被告林其峰使用之0000000
    000號行動電話及另案被告林修銓所使用之000000
    0000號行動電話之三份雙向通聯紀錄（見偵字第一０三
    三五號卷影本第一０七至一一六頁、第一五０至一五四頁、
    第一五七至一五九頁），即徵另案被告林修銓前揭不利被告
    乙○○之供述，皆非可採。蓋綜觀被告乙○○自九十一年十
    月十日八時十五分五十八秒起，至九十一年十月十八日三時
    十二分三十八秒止，均未曾與使用0000000000號
    行動電話之另案被告林修銓有任何之通話紀錄，反係另案被
    告林修銓與另案被告林其峰間，有密切之往來通話聯繫。準
    此，倘另案被告林修銓每日需施打二至三次價值一千元之海
    洛因，且海洛因之來源僅有被告乙○○一人之事實為真，焉
    何其自九十一年十月十日至同年月十八日之八日期間內，毫
    無任何去電聯繫被告乙○○之舉？換言之，另案被告林修銓
    每日需供抵癮之海洛因份量非微且來源單一，其亦已明知被
    告乙○○使用之行動電話號碼，但卻在卷附雙向通聯紀錄內
    顯示之八日期間內，未曾與被告乙○○聯繫，反屢屢與另案
    被告林其峰間，有往來之通話聯絡。況再互核其於另案偵查
    中自承：其於九十一年十月十六日及同年月十七日均係直接
    前往當時林其峰居住之臺北市○○區○○路一０六巷九弄二
    十七號欲購海洛因，二次乙○○均不在該處（詳偵緝字第四
    四０號卷第一一八頁反面、第一一九頁）等語，及卷附其於
    九十一年十月十六日及同年月十七日均與另案被告林其峰有
    密切通聯往來之客觀事實，更徵另案被告林修銓獲取海洛因
    之來源，顯非被告乙○○而係另案被告林其峰甚明。從而，
    總據卷內各項事證，除另案被告林修銓存有嚴重瑕疵之片面
    指述外，毫無其他客觀證據可資認定被告乙○○與另案被告
    林修銓有何海洛因交易之關連。又另案被告林修銓嗣於原審
    亦到庭結證：其並未向乙○○購買海洛因等語（詳原審卷第
    一三九頁），是公訴意旨此部分所認被告乙○○連續販賣海
    洛因予林修銓之犯行，除林修銓於另案存有嚴重瑕疵無法遽
    採之唯一供述外，實乏積極證據予以佐憑，自難率予認定被
    告乙○○涉有此部分公訴人所指之犯行。
  2.檢察官上訴意旨略稱林修銓於另案從警詢、偵訊、法院準備
    程序、審理程序中，均明確指陳向被告乙○○購買毒品之事
    實，且所陳購買之地點即為被告乙○○所承租之租屋處，且
    林其峰確無資力購買毒品販賣，可見本件應係被告乙○○與
    林其峰間就販賣毒品之分工等語。惟如上所述，另案被告林
    修銓之指述，存有嚴重瑕疵，尚難率信，且亦無任何積極證
    據足以證明被告乙○○與林其峰間就販毒事宜有何分工之情
    事，是檢察官就此所指，要屬臆測之詞。
  (三)公訴意旨認被告乙○○與林其峰、林修銓共同販賣海洛因予
    周文峰部分：
  1.證人周文峰迭於另案警詢及偵查中，均對其購入海洛因之對
    象，明確指證係去電向另案被告林其峰購買，九十一年十月
    十六日則係由另案被告林修銓送貨，但均未提及其向另案被
    告林其峰購買海洛因之過程中，曾與被告乙○○有何接觸等
    情明確（詳偵字第一０三三五號卷影本第十二頁至第十九頁
    、第一六二頁至第一六四頁），經核亦與卷附其與另案被告
    林其峰各自使用之行動電話0000000000、000
    0000000之雙向通聯紀錄吻合一致（見偵字第一０三
    三五號卷影本第一五二至一五五頁）。又證人周文峰於另案
    九十二年七月二十八日偵查中，除再度翔實證述其向另案被
    告林其峰購買海洛因之過程外，更明確證稱：其不認識乙○
    ○，林其峰亦未對其提過「旺仔」即乙○○，且林其峰表示
    其係向「旺仔」購買海洛因等語，可能係在逃避，其均與林
    其峰接洽，不認識「旺仔」等語綦詳（詳偵緝字第四四０號
    卷一二三頁至第一二四頁反面），經核要與其於原審到庭結
    證各語吻合一致，且其復結證稱：其確實不知林其峰之毒品
    來源，其向林其峰購買毒品均為現金交易，毒品昂貴，林其
    峰又小氣，不可能無償請其施用，除非在公園遇到一起聊天
    ，林其峰心情好才會分其一些毒品施用，其餘均需花錢購買
    ；當初在士林地院確實因想幫林其峰說好話，讓林其峰判輕
    一些，且因見林其峰情緒激動並以上手銬，對其甚不諒解，
    其才陳述「毒品是旺仔的就要錢，如果是林其峰的就不用錢
    」等語，但實際上林其峰並未曾向其提過「旺仔」，林其峰
    這個人若沒錢就免談，也不會對其說一些有的沒有的；況且
    賣藥者甚恐其等認識上游，這樣就沒得賺；又其在士林地院
    提及「曾經有接電話對方要你等一下，要去問一下等語」，
    是林修銓說的，應該是要去詢問林其峰，因林其峰與林修銓
    均在一起，並未提到要詢問「旺仔」，林其峰從未對其提過
    毒品來源為乙○○，其亦未曾與乙○○電話交談等語綦詳（
    詳原審卷第二一七至二二二頁）。是綜依證人周文峰於另案
    警詢、偵查與原審結證各語，即徵其於臺灣士林地方法院九
    十二年六月六日與另案被告林其峰、林修銓同庭時，所為不
    利被告乙○○之證言，確係為求減輕另案被告林其峰之涉案
    程度與罪責，始為有利另案被告林其峰之陳述，殆無疑義。
  2.觀之卷附被告乙○○、另案被告林其峰與證人周文峰於九十
    一年十月十六日十三時許前後之雙向通聯紀錄（見偵字第一
    ０三三五號卷影本第一一四頁、一三０頁、一五四頁），益
    徵被告乙○○於證人周文峰以0000000000號行動
    電話與另案被告林其峰使用之0000000000號行動
    電話聯繫時，被告乙○○並未與另案被告林其峰同在臺北市
    內湖區○○路一０六巷九弄二十七號。蓋另案被告林其峰自
    當日十三時零三分五十六秒起，至十四時十二分四秒止，均
    在臺北市○○區○○路二十五號七樓之基地臺收訊範圍內與
    證人周文峰共有四通電話聯繫，反觀證人周文峰於前二通電
    話聯繫時，仍在臺北市大安區○○○路○段一二五號十二樓
    屋頂之基地臺收訊範圍，但至同日十三時四十五分及十四時
    十一分五十七秒再與另案被告林其峰通話時，已至臺北市○
    ○區○○路二十五號七樓之基地臺收訊範圍內，顯見證人周
    文峰確係與另案被告林其峰通話聯繫後，自臺北前往內湖與
    另案被告林其峰購買海洛因甚明。然另觀之被告乙○○使用
    之前開行動電話基地臺收訊位置，即見其於九十一年十月十
    六日均在臺北縣汐止市內，毫無移動前往臺北市內湖區之客
    觀情狀，足徵另案被告林其峰供稱：其與周文峰通話時，乙
    ○○在場，並曾將電話交予乙○○與周文峰對話等語，顯非
    實情。況雖被告乙○○於當日十四時二十六分二十四秒曾與
    另案被告林其峰有二十秒之通話紀錄，然斯時已在證人周文
    峰至臺北市○○區○○路段與另案被告林其峰接洽購買海洛
    因之後，益徵另案被告林其峰供陳：販賣海洛因之數量及價
    格皆為乙○○決定等語，亦洵與與事實不符而無可採。此外
    ，證人陳煥明於警詢中亦明確指證：九十一年十月十七日十
    六時許，其在臺北市○○區○○路一０六巷九弄二十七號見
    林其峰正在整理分裝袋及磅秤等語明確（詳偵字第一０三三
    五號卷第三七頁），皆徵另案被告林其峰於另案中供稱：當
    時乃乙○○在整理，其係在旁幫忙將分裝完成之海洛因分裝
    袋夾緊等語，洵屬推諉罪責予不在場之被告乙○○甚明。
  3.另案被告林其峰雖就其所使用之0000000000號行
    動電話，於另案警詢及偵審中皆供稱：該支行動電話乃乙○
    ○交其使用，其有空才至臺北市○○區○○路一０六巷九弄
    二十七號幫乙○○接聽電話等語。然參之前開行動電話之雙
    向通聯紀錄，再佐以另案被告林修銓與證人周文峰於另案中
    均明確供證：係以0000000000號行動電話與另案
    被告林其峰聯繫等語，即徵另案被告林其峰針對該支行動電
    話之來源及使用情況所為之供述，亦均非實情。因倘該支行
    動電話多為被告乙○○使用，另案被告林其峰僅係在被告乙
    ○○無暇時，為之抽空接聽，焉何另案被告林修銓與證人周
    文峰欲聯絡另案被告林其峰時，皆直接去電該支行動電話即
    可聯絡另案被告林其峰？且均未曾由被告乙○○接聽過該支
    行動電話並與其等對話？再綜觀該支行動電話之通話紀錄甚
    屬密集，並互核被告乙○○所使用之0000000000
    號與該支0000000000號之行動電話雙向通聯紀錄
    所示之各該基地臺位置，益見被告乙○○多在臺北縣汐止市
    活動，0000000000號行動電話則為另案被告林其
    峰在臺北市○○區○○路段供其自身之對外聯絡工具甚明，
    其將該支行動電話之使用歸屬權利及來源推至被告乙○○，
    純為避責飾罪之詞，委無可採。
  4.檢察官上訴意旨略稱被告乙○○與林其峰、林修銓間之販毒
    組織，係乙○○提供毒品，林其峰負責接聽電話、送貨、收
    款、將分裝好之海洛因分裝袋夾緊等事宜，業據前述另案判
    決所是認，況被告乙○○於一小時內即可從汐止市到達內湖
    區○○○路段，且周文峰於九十一年十月十六日十三時前後
    ，有與林其峰通電話，嗣林其峰當日十四時二十六分二十四
    秒即以電話與被告乙○○通聯，可見係周文峰從台北市○○
    路一八０巷六六弄一四號驅車前往內湖區○○路段交易取毒
    品，林其峰乃在當日十四時二十六分二十四秒向乙○○報告
    毒品販出之事等語。惟依上揭調查，並無積極證據足以證明
    被告乙○○係屬提供毒品供林其峰、林修銓販賣之人。再亦
    無積極證據可證被告乙○○有從汐止市攜帶毒品前來東湖路
    段供林其峰等人販賣。又亦無證據足資證明上揭九十一年十
    月十六日十四時二十六分二十四秒之通聯紀錄係林其峰向被
    告乙○○報告有關販賣毒品之情事。是檢察官就此所指，亦
    屬推測之詞。
  (四)綜上各節所述，本件公訴意旨援引另案被告林其峰、林修銓
    於另案警詢及偵審中之供述，認定被告乙○○連續販賣海洛
    因予林其峰、林修銓部分，因僅有另案被告林其峰、林修銓
    具有嚴重瑕疵且相互矛盾之供述，自難執以作為認定被告乙
    ○○確有販賣海洛因予林其峰、林修銓之唯一證據。另公訴
    意旨以另案被告林其峰、林修銓為求獲取被告乙○○免費提
    供抑或廉售海洛因之動機，始為被告乙○○接聽電話、送貨
    及收款等販賣海洛因犯行部分，因另案被告林其峰、林修銓
    之供述，同具顯無可採信之瑕疵，更核與證人周文峰、陳煥
    明及卷附各該行動電話之雙向通聯紀錄所示之客觀事實明顯
    悖離，亦難單憑另案被告林其峰、林修銓於另案中為求卸免
    己身重罪，始推諉罪行予被告乙○○之片面供述證據，遽而
    認定被告乙○○與另案被告林其峰、林修銓間，就販賣海洛
    因予周文峰之犯行間，具有共同犯意聯絡及行為分擔甚明。
    本件公訴意旨所稱被告乙○○涉犯之販賣海洛因罪行，雖足
    使被告乙○○之行為具有合理性之懷疑，然實不足以使其罪
    行達於一般人皆無所懷疑且得確信之程度，本院基於禁止推
    定罪狀之法則，確保國家刑罰權之正確行使之目的下，因卷
    內各項證據資料皆不足以證明被告乙○○涉犯連續販賣海洛
    因之犯行，此外復查仍無其他積極證據抑或補強證據可資證
    明或補強其確有如公訴意旨指陳之前揭罪嫌，揆諸首揭判例
    意旨，因被告乙○○之犯罪嫌疑，顯有不足。
六、原審以不能證明被告乙○○犯罪，而諭知被告乙○○無罪，
    核無不合。檢察官上訴指摘原審判決不當，請求撤銷改判，
    為無理由，應予駁回。
據上論斷，應依刑事訴訟法第三百六十八條，判決如主文。
本案經檢察官林慶宗到庭執行職務
中    華    民    國   95   年    4   月      6      日
                        刑事第十九庭  審判長  林堭儀
                                      法  官  蔡明宏
                                      法  官  陳憲裕
以上正本證明與原本無異。
如不服本判決，應於收受送達後十日內向本院提出上訴書狀，其
未敘述上訴之理由者並得於提起上訴後十日內向本院補提理由書
（均須按他造當事人之人數附繕本）。
                                      書記官  劉育妃
中    華    民    國   95   年    4   月       7      日


司法院資訊處製作；財團法人民間司法改革基金會備份。
